【裁判字號】    92,交聲,751
【裁判日期】    920815
【裁判案由】    聲明異議
【裁判全文】
臺灣臺中地方法院交通事件裁定                    九十二年度交聲字第七五一號
     原處分機關     交通部公路總局台中區監理所
     異議人即
     受處分人       蔡韶旻  .
右列受處分人因違反道路交通管理處罰條例案件，對於交通部公路總局台中區監理所
九十二年六月十六日所為之裁決（中監違字第駕裁六○─Ｚ00000000號裁決
書），聲明異議，本院裁定如左：
    主  文
異議駁回。
    理  由
一、原處分機關略以：異議人即受處分人蔡韶旻，於八十九年八月九日七時四十五分
    許，其駕駛之車號Ｅ九─二七三○號自用小客車，在國道一號公路一五四公里南
    向處，因(1)、駕駛車輛未隨身攜帶駕駛執照；(2)、行車限速八十公里，經測速時
    速一二六公里，超速四十六公里行駛之違規事實，經內政部警政署國道公路警察
    局第三警察隊員警以雷達測定依法當場攔檢舉發並簽名收受，受處分人未依限期
    到案，經向原舉發機關查證違規屬實，該所遂於九十二年六月十六日以中監違字
    第駕裁六○─Ｚ00000000號裁決書，裁處受處分人違反道路交通管理處
    罰條例第二十五條第三款、第三十三條第一項及第六十三條第一項之規定，處罰
    鍰新台幣六千六百元整，並核驗駕照，各記違規點數一點，逾期則依違反道路交
    通管理事件統一裁罰標準表及裁決書處罰主文裁處，於法並無不合等語。
二、本件受處分人蔡韶旻則以：已於原舉發通知單應到案日期繳納完罰鍰，爰聲明異
    議云云。
三、按汽車行駛於高速公路或設站管制之道路，而不遵管制之規定者，處汽車駕駛人
    新台幣三千元以上六千元以下罰鍰；又按汽車行駛高速公路應依速限標誌指示；
    汽車駕駛人駕駛車輛未隨身攜帶駕駛執照者，處新台幣三百元以上六百元以下罰
    鍰；汽車駕駛人有第三十三條之情形者，記違規點數一點。道路交通管理處罰條
    例第三十三條第一項、第二十五條第三款、第六十三條第一項第一款與道路交通
    安全規則第二十三條第一項及高速公路交通管制規則第五條第一項、違反道路交
    通管理事件統一裁罰標準表分別定有明文。經查：受處分人蔡韶旻於八十九年八
    月九日七時四十五分許，其駕駛之車號Ｅ九─二七三○號自用小客車，在國道一
    號公路一五四公里南向處，因(1)、駕駛車輛未隨身攜帶駕駛執照；(2)、行車限速
    八十公里，經測速時速一二六公里，超速四十六公里行駛之違規事實，經內政部
    警政署國道公路警察局第三警察隊員警以雷達測定依法當場攔檢舉發並簽名收受
    等情，非但為受處分人於異議狀所不爭執，並有內政部警政署國道公路警察局員
    警舉發之違反道路交通管理事件通知單一紙與裁決書一份在卷可稽，違規事實，
    可以認定。雖受處分人辯稱：已於原舉發通知單應到案日期繳納完罰鍰云云。惟
    查：受處分人於上開時、地超速四十六公里違規事實，係經執勤員警以巡邏車上
    之雷達測速儀器所測得，該員警確認該車超車無誤後，予以攔車告知違規情事，
    另在稽查中其確實未出示駕駛執照供警檢視，遂併製填違規單舉發，此有受處分
    人親自簽名收受之前揭通知單在卷可佐。又經本院審酌卷內文件得知，監理機關
    查詢電腦資料庫並無本件違規案之繳款紀錄，且受處分人亦未檢附任何繳納該件
    罰款之收據證明供本院參酌，是受處分人所辯要屬卸責之詞，並不足採，其違規
    之情，堪以認定。從而，原處分機關據以援引上開規定，裁處罰鍰新台幣六千六
    百元整，並記違規點數一點，逾期則依裁決書處罰主文規定處罰，並無不當，本
    件異議為無理由，應予駁回。
四、據上論斷，應依道路交通管理處罰條例第八十七條、道路交通案件處理辦法第十
    九條，裁定如主文。
中      華      民      國    九十二    年      八      月     十五     日
                                        臺灣臺中地方法院交通法庭
                                            法  官    許  金  樹
右正本證明與原本無異。
如不服本裁定應於送達後五日內向本院提出抗告狀。
                                            書記官
中      華      民      國    九十二    年      八      月     十五     日
中      華      民      國    九十二    年      八      月      五      日


司法院資訊處製作；財團法人民間司法改革基金會備份。
